【裁判字號】    99,聲再,12
【裁判日期】    990209
【裁判案由】    偽造文書
【裁判全文】
臺灣高等法院臺南分院刑事裁定          99年度聲再字第12號
再審聲請人  甲○○
即受判決人
上列聲請人因偽造文書案件，對於本院83年度上易字第1844號，
中華民國84年6 月29日第二審確定判決（第一審案號：臺灣雲林
地方法院83年度易字第266 號，起訴案號：臺灣雲林地方法院檢
察署82年度偵字第4352號），聲請再審，本院裁定如下：
    主  文
再審之聲請駁回。
    理  由
一、聲請再審意旨略以：
  (一)最高法院86年度台上字第1718號民事判決中第5 頁第11行記
    載：「上訴人曾抗辯：１、上訴人於刑事案件中，曾提出甲
    ○○、林忠志簽發之款項借用證、本票、計算書，及西螺農
    會活期儲蓄存款帳卡、西螺鎮郵局存摺等，足以證明廖樹榴
    確有領取存款借與甲○○、林忠志。２、上訴人於刑事案件
    中曾提出雲林縣斗六市調解委員會調解書，及提出上訴人廖
    樹榴先後多次自西螺鎮農會帳戶，將買賣系爭土地之價金匯
    至林忠志設於斗六市農會帳戶內有關之斗六市農會函附支票
    存摺存款對帳單、西螺鎮農會函及資金往來出入明細表、匯
    出賄匯帳等，足以證明廖樹榴確有向甲○○、林忠志購買系
    爭土地之事實。…４、徐根在向廖謝榴購買系爭土地之價金
    ，係分四次由第一商業銀行新莊分行之帳戶，透過合作金庫
    新莊支庫電匯至西螺鎮農會廖樹榴之帳戶內，並有在刑事案
    中提出之西螺鎮農會函附合作金庫應解匯款備查簿影本、第
    一商業銀行新莊分行函附存款明細分類帳影本，足以證明上
    訴人間確有買賣系爭土地。」等語，足以證明被告甲○○等
    人並無涉犯偽造文書之犯行，鈞院卻一概不理。
  (二)再觀雲林地方法院檢察署83年度偵字第4352號起訴書內容：
    1.王檢察官於偵查庭上言明已有二次召問張百興推測捏詞即
      採用，已顯有重大違背刑事訴訟法第160 條規定，對被告
      甲○○所提出有利於己之證據不聞不問，全部拒收，更制
      止被告甲○○申訴，顯有涉犯刑法第165 條規定。
    2.王檢察官查出被告林忠志、林英甫均未參加80年3 月2 日
      調解，亦未依斗六市調解委員訂立調解書土地買賣之事實
      後，被告林英輔、林忠志經不起訴處分或經判決認定屬實
      ，有雲林地方法院檢察署82年度偵字第4352號不起訴處分
      書可證。
    3.張百興以雲林縣政府80年3 月21日土地價格鑑定書作為證
      據，疑與雲林地檢署王文德檢察官和第一審法官勾結，暗
      中計畫林淑娃、張百興母子得依民法第242 條行使代位權
      。
  (三)就關於臺灣雲林地方法院83年11月2 日83年度易字第266 號
    刑事判決：承辦法官對王檢察官故意全部拒收被告甲○○等
    人依法提出之重要證據詳細審查，更傾聽被告甲○○自頭至
    尾申訴實情後，認定被告間之借款和425-2 、425-15號二筆
    私有土地之買賣屬實，且均確定並無涉犯偽造文書之犯行確
    實均應為無罪之諭知，此有雲林地院上開刑事判決甲○○、
    林忠杰、廖樹榴、徐根在均無罪可證。
  (四)台南高分院84年度上易字第1844號判決之承辦法官徐宏志、
    84年度聲再字第162 號裁定之承辦法官及王文德檢察官，就
    有利於被告4 人之重要證據均不予調查、審酌，有故意委棄
    其應有調查義務之違法，顯涉犯刑法第124 條、第125 條第
    3 款前段之瀆職罪，第165 條隱匿湮滅證據罪、第213 條偽
    造文書罪。
  (五)又最高法院86年台上字第1718號民事判決書中第2 頁末第4
    行、5 頁第11行起、臺灣高等法院臺南分院86年上更(一)字第
    85號民事判決書中第5 頁第10行、第9 頁末第7 行與第14頁
    末第6 行起、臺灣高等法院臺南分院檢察署87年度議字第68
    4 號處分書第5 頁第2 行與第4 行起、雲林地方法院87年度
    訴字第426 號民事判決書中第7 頁第9 行、最高法院88年度
    上字第1424號民事判決、雲林地方法院檢察署89年偵續字第
    2 號起訴書、雲林地方法院90年度易字第83號刑事判決、臺
    灣高等法院臺南分院90年度上易字第110 號刑事判決、94年
    度上易字第63號民事判決98年度台再字第22號民事裁定、94
    年度上易字第63號民事判決、最高法院98度台再字第22號民
    事判決所載指摘顯示，均為對原告張忠雄和張百興不利之判
    決及指摘原審刑事確定判決並未查明被上訴人等所提出之證
    據，即遽以推測和擬制之方法認定被上訴人等有罪，確實非
    法。
  (六)綜上等因，再審聲請人提出重要證據及理由聲請再審，謹請
    鈞院依據憲法第80條、行政程序法第6 條、第43條、公務員
    服務法第1 條、第6 條切實調查，廢棄原判決等語。
二、按有罪之判決確定後，有左列情形之一者，為受判決人之利
    益，得聲請再審︰一、原判決所憑之證物已證明其為偽造或
    變造者。二、原判決所憑之證言、鑑定或通譯已證明其為虛
    偽者。三、受有罪判決之人，已證明其係被誣告者。四、原
    判決所憑之通常法院或特別法院之裁判已經確定裁判變更者
    。五、參與原判決或前審判決或判決前所行調查之法官，或
    參與偵查或起訴之檢察官，因該案件犯職務上之罪已經證明
    者，或因該案件違法失職已受懲戒處分，足以影響原判決者
    。六、因發現確實之新證據，足認受有罪判決之人應受無罪
    、免訴、免刑或輕於原判決所認罪名之判決者。前項第一款
    至第三款及第五款情形之證明，以經判決確定，或其刑事訴
    訟不能開始或續行非因證據不足者為限，得聲請再審，刑事
    訴訟法第420 條定有明文；又不得上訴於第三審法院之案件
    ，除前條規定（即刑事訴訟法第420 條）外，其經第二審確
    定之有罪判決，如就足生影響於判決之重要證據漏未審酌者
    ，亦得為受判決人之利益，聲請再審，並應於送達判決後20
    日內為之，同法第421 條、第424 條分別定有明文。
三、經查：
  (一)本件聲請人據以聲請再審之原判決（即本院83年度上易字第
    1844號）係屬刑事訴訟法第376 條規定之不得上訴於第三審
    法院之案件，民國84年6 月29日宣判後，判決書送達聲請人
    即告確定，並於84年8 月26日執行完畢，聲請人隨即聲請再
    審，經本院於84年9 月13日以84年度聲再字第162 號裁定駁
    回，有臺灣高等法院被告前案紀錄表附卷可參。聲請人再於
    99 年1月20日以本件確定判決有重要證據漏未審酌為由而聲
    請再審，顯逾前揭20日期間，其聲請自非合法。
  (二)再審無理由經裁定駁回後，不得更以同一原因聲請再審，刑
    事訴訟法第434 條第2 項亦定有明文。本件聲請人之聲請事
    由，業經多次向本院聲請再審，均經以無再審理由駁回，有
    本院92年度聲再字第166 號、96年度聲再字第22號、96年聲
    再字第48號、96年聲再字第81號、97年聲再字第2 號、97年
    聲再字第39號、97年聲再字第68號、98聲再字第25號、98聲
    再110 號等裁定可稽，聲請人以同一原因重行聲請再審，於
    法亦有未合。
  (三)綜上所述，本件聲請再審之程序顯然違背規定，應予駁回。
四、據上論斷，依刑事訴訟法第433條裁定如主文。
中    華    民    國    99    年    2     月    9     日
                  刑事第三庭  審判長法  官  陳義仲
                                    法  官  蔡勝雄
                                    法  官  楊清安
以上正本證明與原本無異。
不得抗告。
                                    書記官  蔡蘭櫻
中    華    民    國    99    年    2     月    9     日

司法院資訊處製作；財團法人民間司法改革基金會備份。
